【裁判字號】    89,易,1848
【裁判日期】    891107
【裁判案由】    傷害
【裁判全文】
台灣台中地方法院刑事判決                        八十九年度易字第一八四八號
    公  訴  人  台灣台中地方法院檢察署檢察官
    被      告  乙○○
    被      告  甲○○
右列被告等因傷害案件，經檢察官提起公訴（八十九年度偵字第五七三四號），本院
判決如左：
    主  文
乙○○傷害人之身體，處有期徒刑參月，如易科罰金，以參佰元折算壹日。
甲○○傷害人之身體，處有期徒刑貳月，如易科罰金，以參佰元折算壹日。
    事  實
一、乙○○於民國八十八年十一月二十三日早上十時許，前往台中市○○區○○路四
    二七號麥當勞速食店購買早餐，並將其所騎乘車號ＴＩＲ－○三五號機車一輛停
    放於該店騎樓下，嗣因在該店前擔任保全工作之警衛甲○○為避免該機車影響行
    人出入，遂將該機車拖移到福星路慢車道上，而不慎將該機車前輪罩及右後葉子
    板烤漆刮傷，旋因乙○○在該麥當勞店內發現該機車未停在其所停放位置，乃走
    出該店查看，而發現甲○○適在拖移該機車，乃即上前與甲○○理論，二人旋即
    發生爭吵，並均基於普通傷害之犯意，以徒手互毆，致乙○○受有右胸、右手挫
    傷、右手瘀青一×一公分、頸部瘀青十五×○．三公分及噁心等傷害，甲○○則
    受有臉部裂傷三×○．四公分，、頭部外傷併腦震盪及左大腿挫傷等傷害。
二、案經乙○○、訴由台中市警察局第四分局報告臺灣臺中地方法院檢察署檢察官偵
    查起訴。
    理  由
一、訊據被告乙○○、甲○○二人對於右揭事實，除均矢口否認有出手毆打對方乙節
    外，餘均坦承不諱，被告乙○○辯稱：伊未出手打甲○○，甲○○頭部的傷，是
    甲○○跑向麥當勞店時跌倒，碰到門框所致，至甲○○腿上的傷，則是伊與甲○
    ○往相拉扯時，雙雙跌倒，互相碰撞所致云云；被告甲○○則辯稱：伊未與乙○
    ○互毆，是乙○○出手打伊云云。惟查，被告二人確於右揭時地出手互毆乙情，
    業經被告乙○○於偵查中坦承：「（你們二人是否在八十八年十一月二十三日早
    上十時許，在台中市○○路四二七號麥當勞店前互毆？）是的」等語在卷，核與
    被告甲○○於警訊中供陳：「．．，我有還手打乙○○，．．。」等語情節相符
    ，復有乙○○、甲○○二人之診斷證明書各一紙、及甲○○受傷照片、乙○○所
    有上開機車照片各二紙在卷可稽，堪可認定，被告二人嗣後翻異前供，均顯係事
    後飾卸刑責之詞，尚難採信。本案事證明確，被告二人犯行均堪認定。
二、核被告乙○○、甲○○二人所為，均係犯刑法第二百七十七條第一項之傷害罪。
    。爰分別審酌被告二人均尚無前科，有臺灣臺中地方法院檢察署刑案資料查註紀
    錄表在卷可稽、渠二人犯罪之動機、目的、手段、犯罪後之態度及甲○○、乙○
    ○所受之傷害等一切情狀，各量處如主文所示之刑，並均諭知易科罰金之折算標
    準。
據上論斷，應依刑事訴訟法第二百九十九條第一項前段，刑法第二百七十七條第一項
、第四十一條，罰金罰鍰提高標準條例第一條前段、第二條，判決如主文。
中    華    民    國    八十九    年      十一      月        七        日
                                        法  官  江  奇  峰
右正本證明與原本無異。
如不服本判決，應於送達後十日內向本院提出上訴狀(須附繕本)，上訴於台灣高等
法院台中分院。
                                        書記官
中    華    民    國    八十九    年      十一      月         七    日
附錄論罪科刑法條
刑法第二百七十七條第一項︰傷害人之身體或健康者，處三年以下有期徒刑拘役或
一千以下罰金。


司法院資訊處製作；財團法人民間司法改革基金會備份。
